# 中国注册会计师执业准则应用指南 2010 这书有用吗

提问人：lmlm 时间：2015-05-04 10:15:39
一直感觉缺少实务的理解，想买本财政经济出版的中国注册会计师执业准则应用指南 2010 ，不知道有没有用，有人看过这书吗

回答人：chenyiwei
这本书应该是官方的，其中 2010 年修订后的审计准则的应用指南，本版面上已有网友发过电子版，你可以搜索一下版面的置顶区域。 今年中注协又启动了新一轮的执业准则修订，预计这本书中的若干项准则很快将被新发布的 2015 版执业准则和应用指南所取代。